臺灣高雄地方法院刑事判決　　　　　　　94年度訴字第1535號
公　訴　人　臺灣高雄地方法院檢察署檢察官
被　　　告　丙○○
被　　　告　戊○○
共　　　同　紀錦隆律師
選任辯護人　郭寶蓮律師
上列被告因強盜等案件，經檢察官提起公訴（94年度少連偵字第
24號），本院判決如下：
    主  文
丙○○、戊○○被訴攜帶兇器加重強盜未遂部分均無罪，被訴毀
損部分均公訴不受理。
    理  由
壹、無罪部分：
一、公訴意旨略以：丙○○與戊○○、少年陳○○（另移由臺灣
    高雄少年法院審理，姓名年籍資料詳卷）、甲○○、乙○○
    、庚○○（以上3 人均另案偵辦中）等人共同基於意圖為自
    己不法所有犯意聯絡，由戊○○持其事先所購買，足供兇器
    使用之小武士刀1 把（非屬槍砲彈藥刀械管制條例所管制之
    刀械），甲○○並攜帶木製棒球棍1 支，於民國94年3 月13
    日16時許，共同駕駛車牌號碼ＺＭ─7705號白色自用小客車
    一部前往壬○○所經營位於高雄市○○區○○路與寶溪北街
    口之「姵妏檳榔攤」，到達該檳榔攤下車後，即由丙○○先
    喝令當時在場壬○○柬普寨籍妻子丁○○「把錢給我拿出來
    ，把店給我砸掉」，戊○○並持前開小武士刀架住壬○○之
    母辛○○之脖子並喝令「報警就讓你死，把錢拿出來」，以
    此種脅迫方式控制辛○○、丁○○，至使其不能抗拒，欲強
    取辛○○、丁○○之財物，甲○○、少年陳○○、乙○○、
    庚○○等人見辛○○、丁○○遲未交付財物，即大肆將店內
    物品砸毀，嗣丁○○藉機逃離報警，經警據報後趕至現場，
    當場逮捕丙○○、戊○○、少年陳○○（甲○○、乙○○、
    庚○○已逃離現場），並扣得已折斷之木製棒球棍1 支及已
    折斷手柄之小武士刀1 把。因認被告均涉犯刑法第330 條第
    2 項、第1 項之攜帶兇器加重強盜未遂罪嫌。
二、按被告未經審判證明有罪確定前，推定其為無罪。犯罪事實
    應依證據認定之，無證據不得認定犯罪事實；不能證明被告
    犯罪者，應諭知無罪之判決，刑事訴訟法第154 條第1 項、
    第2 項、第301 條第1 項定有明文。次按認定不利於被告之
    事實，須依積極證據，苟積極證據不足為不利於被告事實之
    認定時，即應為有利於被告之認定，更不必有何有利之證據
    ；且被告否認犯罪所持之辯解縱屬不能成立，仍非有積極證
    據足以證明其犯罪行為，不能遽為有罪之認定；而認定犯罪
    事實所憑之證據，雖不以直接證據為限，間接證據亦包括在
    內，然而無論直接或間接證據，其為訴訟上之證明，須於通
    常一般之人均不致有所懷疑，而得確信其為真實程度者，始
    得據為有罪之認定，倘其證明尚未達此一程度，而有合理懷
    疑存在時，事實審法院復就其心證上理由予以闡述，敘明其
    如何無從為有罪之確信，因而為無罪之判決，尚不得任意指
    為違法，此分別有最高法院30年上字第816 號判例、30年上
    字第1831號判例、76年台上字第4986號判例可資參照。
三、公訴人認被告涉有上揭犯行，無非係以：(一)被告丙○○之部
    分自白；(二)被告戊○○之部分自白；(三)被害人辛○○於警詢
    、偵查中之指訴；(四)被害人丁○○於警詢、偵查中之指訴；
    (五)扣案之棒球棍1 支及武士刀1 把；(六)被害人提供監視錄影
    之光碟1 片等證據資料，為其主要論斷之依據。訊據被告丙○○、戊○○均否認有公訴人指稱之強盜犯行，且辯稱：2
    人與少年陳○○為找乙○○才回到檳榔攤，丙○○留在車上
    ，戊○○拿小武士刀打冰箱玻璃，少年則拿椅子打玻璃等語
    。本院認被告被訴強盜部分無罪之理由如下：
    (一)程序方面：
      1.被害人辛○○、丁○○、壬○○於警詢之陳述無證據能
        力：
        (1)按被告以外之人於審判外之言詞或書面陳述，除法律
          有規定者外，不得作為證據；又被告以外之人於檢察
          事務官、司法警察官或司法警察調查中所為之陳述，
          與審判中不符時，其先前之陳述具有較可信之特別情
          況，且為證明犯罪事實存否所必要者，得為證據；被
          告以外之人於審判外之陳述，雖不符前4 條之規定，
          而經當事人於審判程序同意作為證據，法院審酌該言
          詞陳述或書面陳述作成時之情況，認為適當者，亦得
          為證據。當事人、代理人或辯護人於法院調查證據時
          ，知有第159 條第1 項不得為證據之情形，而未於言
          詞辯論終結前聲明異議者，視為有前項之同意，刑事
          訴訟法第15 9條第1 項、第159 條之2 、第159 條之
          5 第1 項及第2 項分別定有明文。
        (2)刑事訴訟法第159 條第1 項所謂「被告以外之人」，
          包含被害人、告訴人、證人、共同被告等，是以渠等
          於審判外之言詞，係屬傳聞證據，原則上並無證據能
          力。本件被害人辛○○、丁○○、壬○○於司法警察
          調查中所為之陳述，為審判外之陳述，屬於傳聞證據
          ，而辛○○、丁○○於警詢之陳述與審判中之陳述大
          致相符，而被告於本院審理時未聲請傳喚被害人詹居
          順，又壬○○於案發時並未在場，其所言亦非為證明
          犯罪事實所必要，而被告於審判程序時均不同意上開
          被害人於司法警察調查中所為之陳述作為證據，揆諸
          前揭規定，自不得為證據，應認均無證據能力。
      2.被害人辛○○、丁○○於偵查之陳述無證據能力：證人
        即共同被告證人丙○○、戊○○及共犯乙○○、少年陳
        ○○於偵查中之陳述有證據能力：
        (1)按刑事訴訟法關於證人之訊問，採具結制度，其用意
          在擔保證言之真實性及憑信性，並提高證人之責任心
          及警戒心，使為誠實之陳述，是具結乃證言真實性之
          程序擔保。又按刑事訴訟法第159 條之1 第2 項規定
          ，被告以外之人於偵查中向檢察官所為之陳述，除顯
          有不可信之情況者外，得為證據，然證人依法應具結
          而未具結者，其證言不得作為證據，同法第158 條之
          3 亦有明文。被告以外之人於偵查中向檢察官之陳述
          ，性質上仍屬傳聞證據，雖檢察官向被告以外之人所
          取得之陳述，原則上均能遵守法律規定，不致違法取
          供，其可信性極高，故法律規定除顯有不可信之情況
          者外，得為證據，惟證人仍應依法具結，其證言始有
          證據能力。本案偵查中，檢察官係以被害人之身分傳
          訊辛○○、丁○○，然辛○○、丁○○在本案中就被
          告有無對其施以強盜行為，係屬在場親眼目睹經歷見
          聞之人，其供述對於本案被告有無犯下強盜行為，至
          為重要，而其均對被告提出告訴，同具有告訴人之地
          位，於偵查中顯與被告處於對立，而告訴人又係以讓
          被告受刑事訴追為目的，更有以命其具結以保障其供
          述之真實性之必要。本案偵查檢察官訊問辛○○、張
          曉珍有關本案之經過以及被告有何強暴脅迫強取財物
          之行為之時，並無依法不得命其具結之原因而竟未命
          其具結以擔保其證詞之真實性，已有疏忽。再者，證
          人在偵查中所為之陳述，刑事訴訟法第159 條之1 第
          2 項規定：「被告以外之人於偵查中向檢察官所為之
          陳述，除顯有不可信之情況外，得為證據」，就法條
          文義，並未要求被告以外之人在偵查中所為陳述，需
          經被告之詰問，始能取得證據能力，又偵查並無交互
          詰問制度之設計，自無所謂保障被告反對詰問權之問
          題，然被告依法得依刑事訴訟法第184 條第2 項之規
          定請求與證人對質，此修法前與修法後之規定均同，
          而檢察官對於被告請求對質之聲請，若無正當理由，
          並不得任意拒絕。此對質之聲請權係被告於偵查中可
          以用以對抗證人不利證詞之利器，本件被告於偵查中
          自始在押，並無無法傳訊之情形，惟偵查檢察官竟無
          視被告之權利，於強盜如此之重罪，訊問被害人詹秀
          華、丁○○時，不僅未命其具結，更未提訊被指控犯
          下重罪之被告到庭以保障其對質權，無視於被告之人
          權甚然，是本院認證人辛○○、丁○○在偵查中所為
          之陳述，顯有不可信之情況，本院乃排除辛○○、張
          曉珍於偵查中所為陳述之證據能力。
        (2)共犯乙○○、少年陳○○對於本案而言，係屬尚未經
          起訴之共犯，其地位為被告以外之第三人，本質上均
          屬證人，另證人乙○○、少年陳○○於偵查中之陳述
          經具結在卷，應有證據能力。被告丙○○、戊○○於
          偵查中所為之陳述，應均係被告自己於審判外所為之
          陳述，依刑事訴訟法第159 條之規定，尚難遽認係傳
          聞證據，然被告丙○○、戊○○於審判期日外之偵查
          中關於其他被告所為有利或不利之陳述，性質上仍相
          當於證人，但因偵查程序並無詰問制度之設計，況且
          被告的一句陳述所指涉之事實，可能同時涵蓋被告自
          身、其他被告及其他可能之嫌疑人，如要求偵查機關
          以被告身份訊問被告之涉案事實後，如其供述涉及他
          人之時立即就同一事實再將被告改以證人身份訊問並
          命其具結後，再為陳述，勢必將癱瘓偵查機關之偵查
          作為，而不切實際。由依現行刑事訴訟法之規定，檢
          察官本即有依法訊問被告及證人之權力，則被告林明
          坤、戊○○經合法訊問（包含合法拘提、逮捕及權利
          告知）後，關於被告陳述之事實涉及其他共同被告部
          分，因在審判期日中本院亦給予其他共同被告加以詰
          問之機會，既已足以保障其他共同被告彈劾該被告先
          前於偵查中所為不利陳述之權利，若容許共同被告逕
          予排除該被告於審判期日外關於其他共同被告事項所
          為之陳述，將阻礙實體真實之發現，從而，本院認被
          告丙○○、戊○○於偵查程序中所為之陳述，係偵查
          機關合法調查之證據，攸關犯罪事實之有無，且於審
          判期日，本院已給予各該被告對其他被告進行詰問之
          程序，以充分維護被告訴訟防禦權，自無由再以任何
          理由排除被告2 人在偵查中所為之陳述，故其偵查中
          之供述自有證據能力。
    (二)實體方面：
      1.扣案已斷裂之棒球棍1 支及武士刀1 把，乃係員警據報
        前往位於高雄市○○區○○路與寶西街口之「姵妏檳榔
        攤」（下稱檳榔攤），追捕駕駛車牌號碼ＺＭ—7705號
        自用小客車駛離檳榔攤約50公尺處之被告，逕行搜索被
        告所用之車輛，而認屬可為證據之物並實施扣押所得（
        參照刑事訴訟法第130 條）。被告及其辯護人固未爭執
        扣案物之證據能力，然扣案之棒球棍、武士刀僅能證明
        被告於警方查獲之際持有之，被告是否為強盜而預備上
        開棒球棍、武士刀，或持之進入檳榔攤，或以該棒球棍
        、武士刀威嚇要脅被害人以取得財物，均無法直接證明
        ，尚須有其他證據進一步補強證明，是難遽以上開證物
        逕認被告確有前開強盜犯行，其證據之證明力不足。另
        被害人壬○○於偵查中提供監視錄影之光碟1 片，為社
        區錄影機拍攝被害人社區路口之情形，無法顯示檳榔攤
        內所發生之狀況，經壬○○於本院審理時陳述明確（見
        本院卷第156 頁）；辯護人於準備程序時聲請勘驗該光
        碟片，然經本院拷貝供予辯護人表示意見，辯護人則稱
        與案情無關，公訴人復未聲請調查，本院亦認無勘驗之
        必要；再以公訴人、被告及辯護人於本院調查證據時均
        表示無意見，從而，尚難憑該光碟片執為對被告不利之
        證據。
      2.公訴人另執被告之「部分自白」證明被告有上開強盜犯
        行，然觀諸全部卷證，被告均自始否認有何強盜犯行；
        被告丙○○於警詢時稱「我只與陳○○、戊○○等計3
        人去砸店，但我未出手」（見警卷第2 頁）、「我沒出
        手，也沒說把錢交出來」等語（見警卷第5 頁），偵查
        中亦稱「（問：是否有大喊把錢拿出來、把店給我砸掉
        ？）沒有」等語（見偵卷第9 頁、第45頁），被告戊○○於警詢時稱「94年3 月13日16時30分許在高雄市○○
        區○○路與寶西北街外被警方查獲。當時我與陳○○、
        丙○○等3 人在上述地點砸毀店內財物後，我與陳○○
        、丙○○等3 人乘坐ＺＭ—7705號自小客車逃逸時被警
        方攔截查獲」、「當時我持小武士刀，陳○○拿椅子砸
        毀店內財物，丙○○沒有拿兇器，林某在現場大小聲」
        （以上均見警卷第8 頁）、「當時我拿小武士刀對詹某
        說：沒有你的事情，我們是來砸店的，我沒有將小武士
        刀押在詹某脖子上」（見警卷第10頁），偵查中亦稱：
        「（問：為何要帶小武刀及球棒？）小武刀是我於今年
        2 月在大社的夜市以1,000 元購買。球棒不是我的，我
        不知道是何人帶去的。刀子本來就放在車上」、「（問
        ：你是否有以小武士刀抵住辛○○的脖子？）沒有（問
        ：為何要砸店？）因為我們要消費，但跟老闆在口角有
        不愉快」等語（見偵卷第9 頁、第45頁），可得被告均
        自承與少年陳○○前往檳榔攤砸店，被告戊○○並稱其
        持武士刀砸毀店內器物等情，然公訴人以被告攜帶棒球
        棍、武士刀進入檳榔攤及被害人辛○○、丁○○為瘦弱
        女子二節，逕推認被告有強盜犯意（見起訴書第2 頁、
        第3 頁），猶嫌率斷，亦難證明被告確有公訴人所指之
        強盜犯行。
      3.公訴人固以被害人辛○○、丁○○之指訴證明被告確有
        強盜犯行，然其等於警詢、偵查中之陳述經本院認定無
        證據能力，業如前述；而被害人丁○○於臺灣高雄少年
        法院調查庭中證述：「（問：你婆婆（即辛○○）來的
        時候妳看到什麼？）我有看到有1 個人拿刀押著她的喉
        嚨，我看到這樣很緊張我就跑到對面機車行借電話報警
        ，等我報完案，我要回到店內，他們看到警車，他們就
        跑掉了（問：當你看到拿刀的那個人用刀抵住妳婆婆的
        脖子時，其餘的人在做什麼？）其餘的人在旁邊砸店」
        等語（見臺灣高雄少年法院94年度少調字第236 號94年
        4 月28日調查筆錄，附本院卷第94頁），復於本院結證
        稱：「（辯護人問：檳榔攤被打是下午幾點？現場有哪
        些人？）下午4 點，在下午4 點時共有5 個人，除了被
        告2 人外，另還有在庭的證人王（即甲○○）、董（即
        庚○○）、陳（即少年陳○○）（辯護人問：發生何事
        ？）他們打冰箱、砸店，他們下車已經酒醉，就開始砸
        店，沒有說話（辯護人問：當時婆婆有無在場？）原先
        沒有，後來婆婆有過來，是在他們還在打的時候，我婆
        婆騎腳踏車過來（辯護人問：他們有無與婆婆說話？）
        我當時很怕，剛好我婆婆過來，戊○○拉婆婆，我看到
        他拿刀子，我就跑去對面機車行報案，我當時很緊張，
        沒有聽到他們說何話。…。（審判長問：是否有人拿刀
        指著你，要你把錢拿出來）沒有，他們一直砸店而已。
        我跑出去之前，他們也是砸店而已，他們沒有再去房間
        翻東西、找東西。」等語（見本院卷第148 頁、第149
        頁、第152 頁），是此被害人丁○○之前開證詞僅佐證
        被告確有與共犯甲○○、庚○○、少年陳○○至檳榔攤
        店內砸毀器物之事實，無從證明被告丙○○在場喝令丁○○「把錢給我拿出來，把店給我砸掉」，或被告戊○○有以小武士刀架住辛○○脖子並稱「報警就讓妳死，
        把錢拿出來」以使丁○○、辛○○不能抗拒之情，是以
        被害人丁○○於本院之證詞無從證明被告有強盜之犯行
        。且丁○○供述被告只是砸店，並無翻東西等情，更無
        認被告並無強盜財物之意思，否則其豈有不自行動手搜
        尋財物，且於尋獲財物後迅速離去之理。
      4.被害人辛○○於本院審理時固證稱：「（辯護人問：當
        天下午何時至檳榔攤？）4 點10分左右，平常我沒有幫
        忙做生意。當天我到時，被告戊○○拿刀子衡放在我脖
        子問我有無錢，說沒有錢要讓我死（辯護人問：當天有
        無看到何人？）我有看到除了被告2 人外我還有看到庚○○、少年陳○○。當時他們在砸店，看到我到，就拉
        住我（辯護人問：拿刀子的人說完後，你有說何話？）
        我說我沒有錢（辯護人問：被告當時有無喝酒？）我很
        緊張，我沒有注意。我當時手上沒有拿皮包，他問我身
        上有無錢。不久後，警察就來了，戊○○才放手。他們
        後來跑掉才被警察抓到」（見本院卷第153 頁、第154
        頁），於臺灣高雄少年法院調查庭中亦稱：「有5 個人
        在場其中1 個人閃到旁邊，其他4 人，1 個比較年輕拿
        椅子砸店內的桌椅，砸冰箱、卡拉ＯＫ設備，我有看到
        另外有人拿木棍砸鐵門，還有1 個人拿刀押我叫我拿錢
        出來，說不拿錢出來要讓我死，最後1 個站在那裡指揮
        如何下手（問：戊○○拿刀是如何押你的？）是面對面
        ，刀子有拔出來靠在我的脖子上，幾乎接觸到我的脖子
        ，一直到警方來他才放手」等語（見本院卷第92頁），
        然查：
        (1)被告與甲○○、庚○○、乙○○、少年陳○○及數名
          不詳姓名友人共8 、9 人，於94年3 月13日（即本件
          案發當日）上午11時許，分乘2 部自用小客車前往上
          開檳榔攤打算消費，但老闆壬○○向被告等人表示其
          妻不在故無法料理，被告等人遂離開；復於同日下午
          4時許，被告與甲○○、庚○○、乙○○、少年陳○○及己○○共乘車牌號碼ＺＭ—7705號之自用小客車
          前往檳榔攤，乙○○至檳榔攤後方嘔吐，其餘被告等
          人並不知情而入內消費，甲○○發覺店內卡拉ＯＫ故
          障，向丁○○表示卻未獲回應，甲○○即返回該車取
          得戊○○所有之木質球棒1 支回到店內，並翻倒店內
          桌椅、敲毀檳榔攤之玻璃，己○○見狀，即向被告林
          明坤等人表示離去之意，渠等即乘車離去。被告與少
          年陳○○回到住所，發覺乙○○未返回，即由被告林
          明坤駕駛上開自用小客車搭載被告戊○○、少年陳○○於同日下午4 時30分許返至檳榔攤，因尋找乙○○
          與不滿騷擾之丁○○有口角爭執，復與同為尋找林文
          憲趕至現場之庚○○、甲○○分持小武士刀、鋁棒、
          椅子等物，砸毀店內之冰箱、冰櫃及檳榔攤之玻璃乙
          節，經被告坦稱於卷，互核其等於偵查及臺灣高雄少
          年法院之證述大致相符（見偵卷第8 頁至第10頁、本
          院卷第89頁、第90頁），亦與證人即共犯乙○○、少
          年陳○○於偵查中之證述（見偵卷第43頁背面、第44
          頁），證人即共犯甲○○、庚○○、乙○○、少年陳
          ○○、己○○於本院審理時經隔離訊問之證詞（見本
          院卷第132 至第147 頁）相核明確。從而，被告於案
          發當日前往檳榔攤計3 次，期間甲○○於第2 次前往
          時砸毀檳榔攤玻璃，被告為尋找乙○○而第3 次前往
          檳榔攤之事實，應可確認。
        (2)再者，被告於案發前常去該檳榔攤消費之情形，經被
          告供明在卷，並經被害人丁○○於本院審理時證稱明
          確（見本院卷第150 頁），又被告明知檳榔攤為公眾
          得出入場所，猶持球棒、武士刀等物大肆砸毀該處，
          未對店內財物有何搜尋、翻找之行為，亦經被害人張
          曉珍、辛○○於本院結證屬實（見本院卷第152 頁、
          第154 頁）。觀諸常理，強取財物者為避免日後被害
          人指認，常掩飾面貌、身形，且被加害對象多為不相
          識者，另為考量犯罪有其風險性，對於欲強盜之財物
          或要脅被害人交出，或壓制被害人而自行搜刮，更遑
          論作案過程製造聲響，甚而引起他人注意，是此本案
          被告所為再與常理不符，要難認其等前往檳榔攤砸毀
          店內器物，即推認有強盜犯意或與強盜犯行有其關連
          。又被告戊○○未持小武士刀架住被害人辛○○脖子
          ，更無喝令「報警就讓你死，把錢拿出來」等節，經
          在場之證人庚○○於本院（見本院卷第139 、140 頁
          ）及證人少年陳○○於偵查（見偵卷第44頁）、本院
          時證述一致（見本院卷第134 頁），本院亦查無其他
          證據證明被告戊○○有被害人辛○○所指持刀要脅等
          事，復憑前情綜合以斷，被害人辛○○於本院之證述
          應有渲染或誇大之情，遽難採為對被告不利之證據。
四、綜上所述，尚無足夠之證據證明被告確有強盜之情事，則被
    告是否確有本件公訴人所指之強盜犯行，本院認為存有合理
    之懷疑，尚未到達確信其為真實之程度，自不能遽認被告有
    被訴之犯行。此外，公訴人復未提出其他積極證據，資以證
    明被告有何指訴強盜之犯行，揆諸首揭法律規定與說明，既
    無足夠證據確信公訴意旨之指訴為真實，不能證明被告犯罪
    ，本院自應為被告就被訴加重強盜部分為無罪判決之諭知。
貳、不受理部分：
一、公訴意旨另以：丙○○、戊○○、少年陳○○、甲○○、乙○○、庚○○等人共同基於意圖為自己不法所有犯意聯絡，
    由戊○○持其事先所購買，足供兇器使用之小武士刀1 把（
    非屬槍砲彈藥刀械管制條例所管制之刀械），甲○○並攜帶
    木製棒球棍一支，於94年3 月13日16時許，共同駕駛車牌號
    碼ZM─7705號白色自用小客車1 部前往壬○○所經營位於高
    雄市○○區○○路與寶溪北街口之「姵妏檳榔攤」，到達該
    檳榔攤下車後，即由丙○○喝令「把店給我砸掉」，戊○○
    、甲○○、少年陳○○、乙○○、庚○○等人將店內物品砸
    毀。依其犯罪事實之記載堪認公訴人認被告仍共同涉犯刑法
    第354 條之毀損罪嫌。蓋公訴意旨雖未引用刑法第354 條毀
    損器物罪條文，惟於事實欄已明確記載此部分事實，毀損部
    分顯已經起訴，被害人又於警詢中表明被告應負毀損之責，
    對毀損部分亦有提出告訴，縱然起訴書之「證據並所犯法條
    欄」未載明被告另涉毀損器物罪名，且對被告所犯毀損器物
    與加重強盜間有無方法、目的之牽連關係加以記明，而公訴
    檢察官亦未當庭陳明表示意見，然被告上開毀損器物之犯行
    業經記明於犯罪事實欄內，是以公訴人應係疏漏記載罪名而
    已，此部分本院自應加以裁判，附此敘明之。
二、按告訴乃論之罪，告訴人於第一審辯論終結前，得撤回其告
    訴；再告訴乃論之罪，對於共犯之一人撤回告訴者，其效力
    及於其他共犯；又告訴經撤回者，法院應諭知不受理之判決
    ，刑事訴訟法第238 條第1 項、第239 條前段及第303 條第
    3 款分別定有明文。
三、本件被告因強盜等案件，經檢察官提起公訴，其起訴事實認
    被告尚涉犯刑法第354 條之毀損器物罪，依同法第357 條之
    規定，該罪須告訴乃論。茲據告訴人丁○○於臺灣高雄少年
    法院調查時與另案被告即共犯少年陳○○達成和解，且該和
    解書上亦載明「和解成立後，雙方應放棄所有民（刑）事告
    訴權」等語，顯已陳明同意撤回告訴之旨，有告訴人丁○○
    94年4 月26日所書立之和解書1 份附卷可證（見本院卷第11
    7 至118 頁），其撤回之效力自及於其他共犯。而壬○○係
    本件檳榔攤之經營人及所有人，於本院審理時亦表明同意對
    所有之被告撤回告訴等語，有本院94年7 月27日審判筆錄乙
    份可考（見本院卷第155 頁）。綜上，本院就被告涉犯毀損
    罪部分，應諭知不受理之判決。
據上論斷，應依刑事訴訟法第301 條第1 項、第303 條第3 款，
判決如主文。
中　　華　　民　　國　　94　　年　　8 　　月　　10　　日
                  刑事第四庭    審判長法　官  簡志瑩
                                      法  官  李  蓓
                                      法  官  楊佩蓉
如不服本判決，應於送達後10日內，向本院提出上訴狀。
                                      書記官  翁淑珮
中　　華　　民　　國　　94　　年　　8 　　月　　10　　日